臺灣臺中地方法院刑事判決　　　　　　　94年度訴字第1234號
公　訴　人　台灣台中地方法院檢察署檢察官
被　　　告　乙○○
　　　　　　　　　　樓
　　　　　　　　　　（現於台灣台中監獄執行中）
指定辯護人　吳中和律師
上列被告因違反槍砲彈藥刀械管制條例案件，經檢察官提起公
訴（94年度偵字第3833號），本院判決如下：
    主    文
乙○○未經許可，持有可發射子彈具有殺傷力之改造手槍，處有
期徒刑參年陸月，併科罰金新臺幣伍萬元，罰金如易服勞役，以
新台幣玖佰元即銀元參佰元折算壹日。扣案之仿WALTHER廠製PPK
 /S型半自動手槍製造之玩具手槍改造成具有殺傷力之半自動手
槍（槍枝管制編號：0000000000）壹枝（含彈匣壹個
）沒收。
    事    實
一、乙○○明知具殺傷力可發射子彈之改造手槍屬槍砲彈藥刀械
    管制條例列管之槍，未經主管機關許可不得持有，於自民國
    （下同）九十三年五月間將所持有之仿ＢＥＲＥＴＴＡ廠八
    四型半自動手槍及仿WALTHER廠製PPK/S型半自動手槍製造之
    玩具手槍陸續改造成具有殺傷力之仿ＢＥＲＥＴＴＡ廠八四
    型半自動槍製造之改造手槍（槍枝管制編號0000000
    000號）及具殺傷力之仿WALTHER廠製PPK/S型半自動改造
    手槍一把（槍枝管制編號0000000000號），並將
    之分置於台北縣板橋市○○街五十三巷一弄二號二樓、台北
    縣三峽鎮○○路二二二巷二五四弄之十號，嗣於九十三年七
    月十九日凌晨二時四十五分許，為警在台北市○○區○○路
    二十七號前攔檢查獲，並於其上衣口袋內扣得上揭槍枝管制
    編號0000000000號改造手槍一把及土造子彈四顆
    ，並經其同意，於同日上午九時四十五分許，至其位於台北
    縣板橋市○○街五十三巷一弄二號二樓之住處搜索，扣得改
    造手槍所用之工具一批，惟其中槍枝管制編號000000
    0000號改造手槍一把放置於上揭台北縣三峽鎮○○路二
    二二巷二五四弄之十號，而未被查獲，嗣賴偉政上揭未經持
    有子彈及製造可發射子彈具有殺傷力之改造手槍犯行，經台
    灣台北地方法院於九十四年一月二十四日下午四時就未經許
    可持有子彈部分，判處有期徒刑五月，併科罰金新台幣五萬
    元，就未經許可製造可發射子彈具有殺傷力之手槍部分，判
    處有期徒刑五年二月，併科罰金新台幣十二萬元，定應執行
    刑為有期徒刑五年六月，併科罰金十六萬元（本件不構成累
    犯），該案未經上訴，乃於九十四年三月五日確定，乙○○
    在未受羈押之情形下，乃自九十四年一月二十四日下午四時
    ０一秒起，未經許可，持有上揭可發射子彈具有殺傷力之改
    造手槍一把，嗣於九十四年二月二十四日凌晨二時許，駕駛
    車牌號碼０四二八─ＤＷ自用小客車，行經台中市○○路與
    惠文路，因未開大燈，為警攔檢查獲，並扣得上開槍枝管制
    編號0000000000號改造手槍一把（含彈匣一個）
    。
二、案經台中市警察局移送臺灣臺中地方法院檢察署檢察官偵查
    起訴。
　  理  由
一、訊據被告乙○○對上開持有上開改造手槍之事實坦認不諱，
    並有槍枝管制編號0000000000號改造手槍一枝可
    資佐證。且該槍枝經送內政部警政署刑事警察局以性能檢驗
    法鑑驗結果，認係由仿WALTHER廠製PPK/S型半自動手槍製造
    之玩具手槍改造而成之手槍，機械性能良好，可供擊發適用
    子彈，認具殺傷力，有該局九十四年三月三十一日刑鑑字第
    ０九四００三一七五七號槍彈鑑定書附卷足稽。雖被告及辯
    護人均辯稱：上揭改造手槍與台北地方法院九十三年度訴字
    第一五０九號刑事判決中所判決之槍枝管制編號00000
    00000號改造手槍係同時改造完成，應為該案既判力效
    力所及云云，惟查上揭被告改造手槍之犯罪事實，業經台灣
    台北地方法院於九十四年一月二十四日以九十三年度訴字第
    一五０九號判處罪刑，固經本院調閱台灣台北地方法院九十
    三年度訴字第一五０九號一案卷宗查明無訛，然按刑事訴訟
    法第三百零二條第一款規定，案件曾經判決確定者，應為免
    訴之判決，係指同一案件，已經法院為實體上之確定判決而
    言，此項原則，關於實質上一罪或裁判上一罪，其一部事實
    已經判決確定者，對於構成一罪之其他部分，固均應適用。
    惟此乃因審理事實之法院，依審判不可分原則，就同一案件
    之全部犯罪事實，本得依刑事訴訟法第二百六十七條規定，
    併予審理，是以該確定判決之既判力始及於全部之犯罪事實
    。但在最後審理事實法院宣示判決後，始行發生之事實，既
    非該法院所得審判，即為該案判決之既判力所不能及，是既
    判力對於時間效力之範圍，應以最後審理事實之法院宣示判
    決日為判斷之標準，（最高法院八十九年台上字第一四五九
    號判決參照），則上開確定判決之既判力，僅及九十四年一
    月二十四日（即該案最後事實審之台灣台北地方法院宣示判
    決日）以前之持有行為，被告及辯護人辯稱本案持有行為全
    部為前案既判力所及，尚非有據，被告非法持有改造手槍犯
    行洵堪認定，依法應予論科。
二、核被告所為係違反槍砲彈藥刀械管制條例第八條第四項未經
    許可，持有可發射子彈具有殺傷力之改造手槍罪。復按持有
    槍砲為長時間之繼續，乃行為之繼續而非狀態之繼續，故如
    未受允准，持有槍彈而無正當理由之行為持續長時間，於終
    止持有前，均在其犯罪行為實施中。其間法律縱有變更，其
    行為既繼續實施至新法施行以後，即與犯罪後法律有變更之
    情形不同，不生新舊法比較適用之問題（最高法院七十五年
    度台上字第三三七０號判決意旨參照）。本件被告未經許可
    持有具有殺傷力之改造槍枝，時間起迄日為上揭確定判決之
    最後事實審宣示判決之後之九十四年一月二十四日下午四時
    一秒起至九十四年二月二十四日凌晨二時為警查獲止，依前
    揭說明，自應以持有行為終止時始為犯罪行為之終止。復查
    槍砲彈藥刀械管制條例業經總統於九十四年一月二十六日以
    華總一義字第０九四０００一０一０一號令修正公布，並自
    九十四年一月二十八日生效施行，依前開判決意旨，本件被
    告自應以最後行為即九十四年二月二十四日之法律即九十四
    年一月二十八日生效施行之槍砲彈藥刀械管制條例處斷。爰
    審酌被告甫因製造槍枝經判處五年二月之重刑，竟漠視該司
    法處遇，仍繼續持有已改造完成之槍枝，對社會治安及人民
    生命財產具有潛在之危害威脅甚鉅，且漠視司法處遇，惟持
    有時間非長，持有之槍枝數目僅有一枝，且未持有子彈，犯
    罪情節尚非重大，且坦承持有事實，犯後態度良好等一切情
    狀，認蒞庭檢察官具體求刑有期徒刑三年十一月仍屬過重，
    爰量處如主文所示之刑，另所處罰金部分並諭知易服勞役之
    折算標準。扣案具殺傷力之仿WALTHE R廠製PPK/S型半自動
    手槍製造之玩具手槍改造而成之手槍（槍枝管制編號：00
    0000000）一枝（含彈匣一個）為違禁物，應依刑法
    第三十八條第一項第一款沒收之。
三、又公訴意旨另以被告自九十三年六月間某日起至九十四年二
    月十四日下午四時止之持有改造手槍行為，係違反槍砲彈藥
    刀械管制條例第八條第四項之未經許可持有可發射子彈具有
    殺傷力之改造手槍罪，應併予審理云云。訊據被告坦承於上
    揭時段亦持有上揭改造手槍等情不諱，惟辯稱：扣案之手槍
    係被告於九十三年間，連同另一把槍枝管制編號00000
    00000號之改造手槍，同時改造而成，而上揭製造可發
    射子彈具有有殺傷力之改造手槍，業經台灣台北地方法院判
    處有期徒刑五年二月確定等語。按案件曾經判決確定者，應
    諭知免訴之判決，刑事訴訟法第三百零二條第一款定有明文
    。又訴訟上所謂一事不再理之原則，關於實質上一罪或裁判
    上一罪，亦均有其適用，最高法院六十年台非字第七七號著
    有判例，可資參照。經查：本案扣案之改造手槍與被告於九
    十三年七月十九日凌晨遭警查獲之改造手槍，均係將不具殺
    傷力之玩具手槍金屬槍管以除去阻鐵車通之方式改造而成，
    有上揭內政部刑事警察局槍彈鑑定書內之鑑定書一紙附卷可
    憑，並經本院調閱台灣台北地方法院九十三年度訴字第一五
    ０九號卷宗查明無訛，被告辯稱本案扣案之槍枝係九十三年
    間與槍枝管制編號0000000000號改造手槍同時製
    造等語，可以採信。被告於九十三年間未經許可製造可發射
    子彈具有殺傷力之改造手槍，其於上開確定判決最後事實審
    宣示判決前未經許可持有上揭製造完成之手槍之低度行為，
    應為未經許可製造可發射子彈具有殺傷力之改造手槍之高度
    行為所吸收而不另論罪，應為該確定判決之既判力效力所及
    ，業如前述，揆諸上揭判例要旨，起訴書所載關於被告自九
    十三年六月間某日起至九十四年二月十四日下午四時止之非
    法持有具有殺傷力之改造手槍罪部分之犯行，違反一事不再
    理之原則，原應為免訴之諭知，惟公訴人認該部分犯行，與
    上揭論罪科刑部分犯行有實質上一罪之關係，爰不另為免訴
    之諭知。
據上論斷，應依刑事訴訟法第二百九十九條第一項前段，槍砲彈
藥刀械管制條例第八條第四項，刑法第十一條前段、第四十二條
第二項、第三十八條第一項第一款，罰金罰鍰提高標準條例第二
條、現行法規所定貨幣單位折算新台幣條例第二條，判決如主文
。
本案經檢察官甲○○到庭執行職務。
中　　華　　民　　國　　94　　年　　12　　月　　6 　　日
                  刑事第四庭    審判長法  官  劉錫賢
                                      法  官  滕治平
                                      法  官  陳如玲
上正本證明與原本無異。
如不服本判決，應於收受本判決後十日內向本院提出上訴書狀，
其未敘述上訴理由者，並得於提起上訴後十日內向本院補提理由
書狀（均須按他造當事人之人數附繕本）「切勿逕送上訴法院」
                                      書記官  楊賀傑
中　　華　　民　　國　　94　　年　　12　　月　　6　　日
附錄法條：
槍砲彈藥刀械管制條例第八條第四項
未經許可，持有、寄藏或意圖販賣而陳列第一項所列槍枝者，處
三年以上十年以下有期徒刑，併科新臺幣七百萬元以下罰金。
